Inventaris van het archief van de Christelijk-Historische Unie (CHU), 1942-1980
Nationaal Archief, Den Haag
- ARCHIEF VAN DE CHRISTELIJK-HISTORISCHE UNIE. 1942 - 1980
  - GEDEPONEERDE ARCHIEVEN VAN PARTIJLEDEN, 1930 - 1969, IV
    - Stukken, afkomstig van N.N., 1930 - 1932 en z.j.; 322-326
      - Manuscript "Staat en levensordening". Z.j., 322
      - Manuscript. "Staatsinrichting". Z.j., 323
      - Manuscript. "Evangelie en Staat". Z.j., 324
      - Diverse manuscripten., 325
      - Collegedictaat van een college in de rechten van Prof. Verrijn Stuart, met nadere aantekeningen en circulaires. 1930 - 1932, 326
        Deze stukken zijn door verschillende handen geschreven.
  - DOCUMENTATIE. 1893 - 1980, V
    - Vooroorlogse stukken van de C.H.U., A
      - Krante-artikelen betreffende het overlijden van A.F. de Savornin Lohman., 1924; 327
      - Fotografische en getekende portretten van A.F. de Savornin Lohman., Z.j.; 328
      - Brochures van en over A.F. de Savornin Lohman., 1893 - 1924; 329
      - Brochures van J.R. Slotemaker de Bruïne., 1908; 330
      - Brochures van D.J. de Geer., 1918 - 1961; 331
      - "Propagandablaadjes", genummerd., 1933; 332
      - Foto's, genomen tijdens vooroorlogse zomerconferenties., Z.j.; 333
      - Diverse brochures., 1921 - 1939, en z.j.; 334
      - Brochures betreffende zomerconferenties., 1928 - 1953; 335
      - Registers en indexen op artikelen, gepubliceerd in het dagblad De Nederlander., 1893 - 1916; 336
    - Stukken betreffende de C.H.U. na de oorlog., B
      - Krante-artikelen over de interne organisaties., 1956; 337
      - Krante-artikelen over activiteiten., 1956; 338
      - Verkiezingspamfletten., 1948 - 1978; 339
      - Documentatiebladen, houdende krante-artikelen over het optreden van de Unie in het parlement., 1956 - 1960; 340-343
        - Blad 1 - 500. 1956, 340
        - Blad 501 - 900. 1957 - 1958, 341
        - Blad 901 - 1300. 1958 - 1959, 342
        - Blad 1301 - 1579. 1960, 343
      - Exemplaren van redactionele commentaren in het dagblad De Nieuwe Nederlander., 1945; 344
      - Verkiezingsmanifesten., 1946 - 1963; 345
      - Rapport van het Centrale Verkiezingscomité van het Christen-Democratisch Appèl inzake een "Onderzoek naar de begrijpelijkheid van politieke uitspraken"., 1977; 346
      - Krante-knipsels over het optreden van bewindslieden uit de C.H.U. in het kabinet-Biesheuvel., 1971 - 1973; 347
      - Brochures betreffende algemene vergaderingen van de C.H.U., 1950 - 1972; 348
      - Foto's., Z.j.; 349-351
        - Foto's, genomen tijdens evenementen., 349
        - Foto's, bestemd voor publicatie in het weekblad "De Nederlander"., 350
        - Portetten van kandidaten voor verkiezingen, partijfunctionarissen en kamerleden., 351
      - Brochures, uitgegeven door de C.H.U., 1945 - 1978; 352-353
        - Brochures, uitgegeven door de C.H.U., eerste deel, 352
        - Brochures, uitgegeven door de C.H.U., tweede deel, 353
    - Ingekomen documentatiemateriaal, C
      - "De Gemeenteraad", officieel orgaan van de Federatie van Bonden en Centrales van R.K. gemeenteraadsleden in Nederland, jaargang 1 - 4., 1931 - 1936; 354
      - "De Gemeente", orgaan van de Vereeniging van Sociaal-Democratische leden van Gemeenteraden en Provinciale Staten in Nederland., 1939 - 1940; 355
      - Documentatie, verstrekt door de Stichting Burgerschapskunde., Z.j.; 356
      - Exemplaren van de Nieuwsbrief van A. Fabius. Gestencild., 1950; 357
      - Diverse brochures., 358
      - Europeese Gemeenschap. Maandblad van de Voorlichtingsdienst der Europese Gemeenschap., 1959 - 1965; 359
      - Exemplaren van "Het Baken", orgaan voor principiële voorlichting., 1945 - 1946; 360
      - "Tot Vrijheid Geroepen", uitgave van de Stiching Johannes Althusius. Jaargang 1 - 4., 1955 - 1958; 361
      - Diverse brochures., 1930 - 1980; 362-364
        - Brochures, eerste deel, 362
        - Brochures, tweede deel, 363
        - Brochures, derde deel, 364
    - Tijdschrift en op serie geborgen stukken, D
      - Enveloppes, houdende beginselverklaringen, manifesten en propagandamateriaal van de C.H.U., 1908 - 1975 en z.j.; 365
      - Jaarboekjes van de C.H.U., 1919 - 1976; 366-367
        - 1919 - 1948, 366
        - 1950 - 1976, 367
      - "Mededelingen van de Christelijk-Historische Kiesvereniging Almelo"., September, november 1938; 368
      - "De C.H.-band", blad van de Christelijk-Historische Kiesvereniging Rijswijk., 1951 - 1955; 369
      - De Nederlandse Gedachte. Onafhankelijk weekblad, jaargang 2., 1946; 370
      - Tijdschriften, uitgegeven door kiesverenigingen in Zuid-Holland., 1927 - 1935; 371
      - Brochures, uitgegeven in de serie Tijdseinen, genummerd 1 - 57., 372
      - De Unie, maandblad uitgegeven door de Christelijk-Historische Kiesvereniging Assen. Jaargang 1 - 4., 1953 - 1959; 373
      - De Drentsche Banier. Weekblad ter verspreiding van Christelijk-Historische beginselen., 1931 - 1935; 374-377
        - 1 november 1931 - 31 december 1932, 374
        - 1933, 375
        - 1934, 376
        - 1 januari - 1 november 1935, 377
      - De Overijsselaar, Christelijk-Historisch Weekblad van Overijssel, ingebonden met de eerste nummers van het blad Koningin en Vaderland., 1919; 378
      - Onse Dagblad, Christelijk-Historisch dagblad voor Nederland., 1946; 379
      - De Telex, algemeen staatkundig en cultureel dagblad., 1945 - 1946; 380-381
        - 5 mei - 31 oktober 1945, 380
        - November 1945 - 29 april 1946, 381
      - De Waarheidsvriend, wekelijks orgaan van de gereformeerde bond ter verbreiding en verdediging der beginselen van de hervormde kerk in Nederland., 1913 - 1936; 382-390
        - 1913 - 1915, 382
        - 1915 - 1917, 383
        - 1917 - 1919, 384
        - 1919 - 1921, 385
        - 1921 - 1923, 386
        - 1923 - 1925, 387
        - 1931 - 1934, 388
        - 1934 - 1935, 389
        - 1935 - 1936, 390
      - Weekblad, getiteld "De Nederlander, Nederlandsche gedachten ter totstandkoming en verdediging der Christelijk-Historische beginselen onder leiding van jhr. W. de Savornin Lohman"., 1949 - 1954; 391
      - Nieuw Christelijk Leven, weekblad ter verbreiding van Christelijk-Historische beginselen onder redactie van Tj. Kroll., 1924 - 1938; 392
      - Gezag en Vrijheid, weekblad ter verbreiding van Christelijk-Historische beginselen onder redactie van Tj. Kroll., 1938 - 1939; 393
      - Drukproeven van het Christelijk-Historisch Jaarboek voor 1941., 394
      - Tabellen, houdende opgaven van het ledental per kamerkring over de jaren 1950 - 1955., 395
      - Lijst van aan de Stichting Film en Wetenschap overgedragen films, met filmbeschrijving., 1978; 396
  - AANVULLING 1988., VI
    - Brieven en pamfletten over de organisatie van de campagne voor de gemeenteraadsverkiezingen na de Tweede Wereldoorlog. ("Verzameling Saane"), 1945 - 1946; 397
    - Circulaires., 1939 - 1942; 398
    - Circulaires en verkiezingspamfletten van verschillende partijen. ("Verzameling J.C. van Wageningen"), 1953 - 1966; 399
    - Exemplaren van De Nederlander, Nederlandsche Gedachten tot handhaving en verdieping der Christelijk-Historische beginselen door jhr. W. de Savornin Lohman en Unieklanken., 1950 - 1951; 400
    - Notulen van vergaderingen van het dagelijks bestuur., 1962 - 1967; 401
    - Stukken, verzameld door D.J. Lambooy over het beleid van de C.H.U. ten aanzien van persaangelegenheden., 1945 - 1955; 402
    - Archief van de Begeleidingscommissie en stukken betreffende de Contactraad KVP, ARP en CHU., 1971 - 1972; 403
    - Archiefstukken van de fraktie., 404-405
      - Stukken betreffende fraktievergaderingen. 1973 - 1975, 404
      - Stukken betreffende gezamenlijk fraktievergaderingen van KVP, ARP en CHU. 1975 - 1976, 405
    - Stukken van drs. H. van Spanning over de vorming van het Christen-Democratisch Appèl., 406-407
      - Stukken betreffende de programcommissie. 1975 - 1976, 406
      - Stukken betreffende de commissie Levenbeschouwelijkheid. 1975, 407
    - Stukken betreffende de algemene partijvergadering., Mei 1979 - mei 1980; 408
    - Stukken betreffende vergaderingen van het dagelijks bestuur., 1979 - 1980; 409-410
      - 1979, 409
      - 1980, 410
    - Stukken betreffende vergaderingen van de Unieraad., 1979 - 1980; 411
    - Correspondentie van de secretaris van de Tweede-Kamerfractie., 1965 - 1975; 412-415
      - 1965 - 1968, 412
      - 1968 - 1969, 413
      - 1970 - april 1971, 414
      - mei - december 1971, 415
    - Stukken van de Stichting Fraktiewerk., 1968 - 1975, 1976; 416
    - Groslijst van de Tweede-Kamerverkiezingen, met voorstukken., 1971; 417
    - Stukken betreffende vergaderingen van C.H.U.-fractieleden in de fractie van het Christen-Democratisch Appèl., 1977 - 1978; 418
    - Stukken betreffende beraadslagingen van C.H.U.-fractieleden over het fractiereglement van het Christen-Democratisch Appèl., 1978; 419